臺灣彰化地方法院刑事判決
111年度訴字第41號
公  訴  人  臺灣彰化地方檢察署檢察官
被      告  吳錦程


上列被告因傷害等案件，經檢察官提起公訴(110年度偵字第1444
1號)，本院判決如下：
    主  文
吳錦程犯如附表「主文」欄所示之罪，各處如附表「主文」欄所
示之刑。應執行有期徒刑肆月，如易科罰金，以新臺幣壹仟元折
算壹日。
    事  實
一、吳錦程與陳進堂、李玉佰夫妻為鄰居關係，吳錦程認為陳進
    堂、李玉佰長期造謠壞其名聲，因此對陳進堂、李玉佰不滿
    ，而分別為下列犯行：
　㈠於民國110年10月6日下午1時30分許，吳錦程見李玉佰在其兼
    營榮進五金家具行之彰化縣○○市○○路0段000號住所（下稱榮
    進五金家具行）外交付貨款給前來之客戶，認有機可趁，竟
    基於傷害之犯意，雙手抓掐李玉佰頸部，使之受有頸部挫傷
    之傷害。
  ㈡於110年10月10日上午9時20分許，吳錦程先將擺放在榮進五
    金家具行前之花盆往馬路丟擲後，基於恐嚇危害安全之犯意
    ，返家持水果刀走到榮進五金家具行門口，朝正在店內招呼
    生意之陳進堂、李玉佰示威，恐嚇加害其等生命及身體安全
    之意，陳進堂、李玉佰經在場顧客蔡文龍示警，見狀因而心
    生畏懼逃躲於店內，其後吳錦程方持刀離去，嗣經員警據報
    到現場處理時，扣得上開水果刀1把。
二、案經陳進堂、李玉佰訴由彰化縣警察局彰化分局報告臺灣彰
    化地方檢察署檢察官偵查起訴。
    理  由
壹、證據能力部分：
一、被告以外之人（包括證人、鑑定人、告訴人、被害人及共同
    被告等）於審判外之陳述雖不符刑事訴訟法第159條之1至之
    4等4條之規定，經當事人於審判程序同意作為證據，法院審
    酌該言詞陳述或書面陳述作成時之情況，認為適當者，得為
    證據，刑事訴訟法第159條之5第1項定有明文。查本件下列
    所引用據以認定事實之被告以外之人於審判外之陳述，除符
    合刑事訴訟法第159條之1至第159條之4所列之傳聞例外規定
    ，本得作為證據外，被告吳錦程於本院準備程序中無意見，
    亦未於言詞辯論終結前聲明異議，並經本院於審理期日就上
    開證據逐一提示並告以要旨，當事人於言詞辯論終結前對上
    開證據之證據能力均未聲明異議，本院審酌上開證據作成時
    ，並無違法取證之瑕疵存在，認為以之作為證據應屬適當，
    依刑事訴訟法第159條之5規定，自均得作為證據。
二、本案所引用之其餘非供述證據，並無證據證明係實施刑事訴
    訟程序之公務員違背法定程序所取得，依刑事訴訟法第158
    條之4規定之反面解釋，應認均具有證據能力，得為證據。
貳、實體部分： 
一、訊據被告固不否認其於110年10月6日下午1時30分許，在榮
    進五金家具行前，以手觸碰李玉佰頸部，又於同年月10日上
    午9時20分許，往馬路丟擲花盆後，返家持水果刀走到榮進
    五金家具行門口前，惟矢口否認有何傷害及恐嚇危害安全等
    情事，辯稱：我只是摸李玉佰頸部沒有掐，摸她只是想問李
    玉佰有無造謠毀壞我名譽，另外同年月10日上午9時20分，
    我拿水果刀只是要洗刀子及切水果而已云云。經查：
　㈠犯罪事實一㈠部分
　⒈於110年10月6日下午1時30分許，李玉佰在榮進五金家具行前
    與客戶對話時，被告趁隙以雙手抓掐李玉佰頸部，使之受有
    頸部挫傷之傷害等情，業據證人即告訴人李玉佰於警詢、偵
    查及本院審理中證述明確，並有彰化基督教醫院診斷書、彰
    化基督教醫院111年3月2日一一一彰基病資字第1110300002
    號函在卷可佐，此部分事實堪以認定。
　⒉經本院當庭勘驗案發地點之監視器畫面光碟，勘驗結果為:
監視器時間2021/10/06           勘驗畫面                                                     13:09:40                             畫面路邊停有一台貨車，貨車旁有一名身穿土黃色花色上衣之女子(以下簡稱甲女)及一名身穿藍色條紋之男子(下稱乙男)，甲女、乙男相互交談。                13:10:02           出現一名身穿白色上衣之男子(下稱丙男)，快速經過乙男身旁。               13:10:05           丙男繞過乙男身旁後，快速朝甲女方向前進，並以左手伸出掐住甲女之脖子。    13:10:06                    丙男快速轉身，並雙手掐住甲女之脖子，甲女被丙男雙手掐住脖子後，身體呈彎腰狀。                                13:10:10                    丙男持續掐住甲女之脖子，甲女被丙男壓制只能身體彎腰向下，乙男見狀向前制止丙男。                              13:10:13           乙男試圖將丙男雙手拉離甲女，丙男仍雙手持續掐住甲女之脖子。              13:10:16                    乙男終於將丙男雙手拉離甲女頸部，並雙手抓住丙男之雙手，甲女身體仍彎腰頭朝地面看。                            13:10:19           乙男仍舊將丙男之雙手拉住，甲女起身朝乙男、丙男方向望去。                13:10:22           丙男甩開乙男之雙手，乙男後退幾步，甲女此時趁隙離開。                    13:10:25                    丙男持續與乙男對話(丙男右手上下揮舉)，乙男又再後退幾步，甲女已走往貨車車尾處。                           13:10:36                    丙男轉身找尋甲女之身影，甲女見狀，快速離去，消失在畫面中，僅剩乙男、丙男停留在貨車旁。                      13:10:44  乙男、丙男均消失在畫面中。          
    由上揭勘驗結果可知，被告(自承光碟勘驗筆錄中之丙男為
    其本人，見本院卷第95頁)趁李玉佰（即甲女）在榮與乙男
    對話時，突然繞過乙男快速以雙手掐住李玉佰頸部，致李玉
    佰身體彎腰向下，且被告將雙手置於李玉佰頸部時，乙男有
    試圖將被告手拉扯開的動作，前後時間長達10秒乙男才能將
    被告的手拉離李玉佰頸部，此核與證人李玉佰於本院審理中
    證稱：被告用雙手勒住我脖子，我快不能呼吸，跟我交談的
    工廠老闆以很大的力氣才扳開被告的手等語（見本院卷第72
    至73頁）相符，再者，若非被告以一定之力道掐住李玉佰頸
    部，李玉佰豈會在與人談話時突然身體彎腰向下。準此，被
    告前開辯稱：我只是以手觸摸李玉佰頸部，沒有掐云云，與
    事實不符，顯係臨訟推卸之詞，不足採信。
　㈡犯罪事實一㈡部分　
　⒈被告於110年10月10日上午9時20分許，先將擺放在榮進五金
    家具行前之花盆往馬路丟擲後，持水果刀走到榮進五金家具
    行門口，朝正在店內之陳進堂、李玉佰示威，陳進堂、李玉
    佰見狀並經在場顧客蔡文龍示警，因而心生畏懼逃躲於店內
    等情，業據證人即告訴人陳進堂、李玉佰及在場目擊者蔡文
    龍於本院審理中證述明確，復有監視器翻拍照片及扣案水果
    刀1把可佐，此部分事實堪以認定。
　⒉經本院當庭勘驗案發地點之監視器畫面光碟，勘驗結果為:
監視器時間 2021/10/10           勘驗畫面 09:05:02 畫面中出現一名身穿黃色花紋上衣之女子(下稱甲女)，在整理散落一地之盆栽器具。 09:05:09 　  - 09:06:02 畫面右上方出現一名身穿淺色上衣之男子(下稱乙男)，手裡拿著種花器具。甲女仍在一旁整理花器。出現另一名身穿淺色（白色）背心上衣之男子(下稱丙男)，一同彎腰整理散落一地之花器。 09:06:07 　  - 09:06:17　  畫面右下方出現一名身穿紅（橘）色、黑色上衣之男子(下稱丁男)，丁男右手持有一把水果刀，走向上開在整理散落一地花器店家前面，丁男走到門口之後，又折返回去，最後消失在畫面中。 
   由上揭勘驗結果可知，李玉佰（即甲女）、蔡文龍（即乙男
   ）與陳進堂（即丙男）先於榮進五金家具行門口整理散落之
   花器，其後被告(自承上開光碟勘驗筆錄中之丁男為其本人，
   見本院卷第96頁)手持一把水果刀走向榮進五金家具行門前，
   前後約10秒後，才離開榮進五金家具行門前，此核與證人蔡
   文龍於本院審理中證稱：我在國慶日早上到榮進五金家具行
   買油漆，先看到被告把花盆往馬路中間丟，我幫忙撿拾花盆
   後，被告旋即返家手拿著菜刀（即指本案水果刀）衝出往五
   金行門前，然後神情凶狠的對著五金行老闆2人（即李玉佰與
   陳進堂），後來老闆夫妻倆很害怕就跑進屋內躲起來，我本
   身不會怕，因為依被告神情與動作，可以感覺被告是針對五
   金行老闆2人等語（見本院卷第82至88頁）相符。再者，因被
   告持水果刀衝往五金行門前，神情與動作已有恐嚇加害李玉
   佰及陳進堂等2人生命及身體安全之意，否則李玉佰及陳進堂
   2人豈會有逃躲於店內之舉；況被告住家內應有清洗水果刀之
   處所，切水果何需大費周章持水果刀至榮進五金家具行門前
   。準此，被告前開辯稱：我拿水果刀只是要洗刀子及切水果
   云云，顯與常情不符，不足採信。
　㈢綜上所述，被告上開犯行均可認定，應予依法論科。
二、論罪科刑：
　㈠核被告就犯罪事實一㈠所為，係犯刑法第277條第1項之傷害罪
    ；就犯罪事實一㈡所為，係犯刑法第305條之恐嚇危害安全罪
    。又被告就犯罪事實一㈡所為，係一行為對被害人李玉佰及
    陳進堂為恐嚇危害安全犯行，為想像競合犯，應依刑法第55
    條前段規定，從一重處斷。又被告所犯傷害及恐嚇危害安全
    罪2罪間，犯意各別、行為互殊，自應予分論併罰。
　㈡爰以行為人責任為基礎，審酌被告與告訴人為鄰居關係，本
    應和睦相處，被告僅因認為告訴人長期造謠壞其名聲，遇事
    未思理性解決，率爾以手掐告訴人李玉佰頸部，使之受有頸
    部挫傷之傷害，復持水果刀以恫嚇告訴人使其等心生畏懼，
    實有不該，且被告矢口否認犯行，飾詞卸責，不知反省，毫
    無悔意，犯後態度難認良好，暨被告自陳彰化師大附工畢業
    ，未婚，先前從事仲介外勞之工作經歷、素行（前曾妨害公
    務）、犯罪動機、手段及告訴人所受損害等一切情狀，分別
    量處如附表所示之刑，定其應執行刑如主文所示，並諭知易
    科罰金之折算標準，以示懲儆。
三、沒收部分：　　
　　扣案水果刀1把，係被告所有，供其為本案犯罪事實一㈡所示
    犯行所用之物，應依刑法第38條第2項前段規定宣告沒收。
據上論斷，應依刑事訴訟法第299條第1項前段，判決如主文。
本案經檢察官王元郁提起公訴，檢察官何金陞到庭執行職務。　
中　　華　　民　　國　　111 　年　　6 　　月　　30　　日
                  刑事第八庭    審判長法官  梁義順
                                法      官  徐啓惟
                                法      官  林于捷
以上正本證明與原本無異。
如不服本判決應於收受判決後20日內向本院提出上訴書狀，並應
敘述具體理由。其未敘述上訴理由者，應於上訴期間屆滿後20日
內向本院補提理由書( 均須按他造當事人之人數附繕本) 「切勿
逕送上級法院」。
告訴人或被害人對於判決如有不服具備理由請求檢察官上訴者，
其上訴期間之計算係以檢察官收受判決正本之日期為準。
中　　華　　民　　國　　111 　年　　6 　　月　　30　　日
                                書  記  官  林佩萱
附錄本案論罪科刑法條：
中華民國刑法第277條
傷害人之身體或健康者，處5年以下有期徒刑、拘役或50萬元以
下罰金。
犯前項之罪，因而致人於死者，處無期徒刑或7年以上有期徒刑
；致重傷者，處3年以上10年以下有期徒刑。

中華民國刑法第305條
以加害生命、身體、自由、名譽、財產之事恐嚇他人，致生危害
於安全者，處2年以下有期徒刑、拘役或9千元以下罰金。
　　　　　　　　　　　　
附表：
編號 犯罪事實            主文 1 犯罪事實一㈠ 吳錦程犯傷害罪，處有期徒刑貳月，如易科罰金，以新臺幣壹仟元折算壹日。 2 犯罪事實一㈡ 吳錦程犯恐嚇危害安全罪，處有期徒刑參月，如易科罰金，以新臺幣壹仟元折算壹日。扣案水果刀壹把，沒收之。